最高法院刑事判決　　　　　　　　　　　　　　　八十八年度台上字第三三九八號
　　上　訴　人　甲○○
右上訴人因業務過失致人於死案件，不服台灣高等法院高雄分院中華民國八十七年十
一月三十日第二審判決（八十七年度交上訴字第六二號，起訴案號：台灣屏東地方法
院檢察署八十七年度偵字第四一七八號），提起上訴，本院判決如左：
    主  文
上訴駁回。
甲○○緩刑伍年。
    理  由
本件原判決認定上訴人甲○○平日以駕駛拖板車載挖土機及堆土機替人運貨為業，為
從事駕駛業務之人，於民國八十七年六月二十一日下午七時四十五分，駕駛ＸＣ－五
二八號拖板車，沿屏東縣枋寮鄉○○路，由枋寮往水底寮方向行駛，駛至新龍村之該
路鐵路平交道前約二十公尺，擬超越前方疏未靠右行駛，而在快車道內行駛之李耀生
機車，本應注意於前車左側保持半公尺以上之間隔超過，以防危險事故之發生，依當
時情況，並無不能注意之情事，竟疏未注意保持安全間隔即貿然超車，致其拖板車右
前輪附近撞及李耀生之機車，李耀生因而人車倒地，頭部遭上訴人之拖板車右車輪輾
壓而過，顱骨破裂、腦漿外溢、顱腦部粉碎性骨折當場死亡，上訴人肇事後並未停車
即駕車離去，經路過之王順財發現，記下拖板車特徵報警處理，警方隨即循線於當晚
九時許，在其屏東縣枋寮鄉○○路二十五號住處，將其逮捕到案等情。係以上開事實
，業據上訴人坦承不諱，核與證人王順財於警訊及第一審證述之情節相符合，復有道
路交通事故調查報告表及現場照片附卷可稽，又被害人李耀生確係因本件車禍當場死
亡，亦經檢察官督同法醫師相驗屬實，製有勘驗筆錄、驗斷書、相驗屍體證明書附卷
可憑。按汽車超車時，除應顯示左方燈外，並於前車左側保持半公尺以上間隔超過，
道路交通安全規則第一百零一條第五款定有明文。上訴人係職業司機，自應注意上開
規定，而依當時情形，亦無不能注意情事，竟疏未注意肇致車禍，其有過失甚明。雖
被害人駕駛機車未靠右行駛，亦同有過失，但二者既併合為本件車禍之原因，上訴人
之過失責任不能因之而免除。又被害人之死亡係因上訴人之過失行為所致，二者間自
有相當因果關係，為其所憑之證據及認定之理由。查上訴人平日以駕駛拖板車載挖土
機及堆土機替人運貨為業，業據其自承在卷，係從事駕駛業務之人，其本次駕車雖係
欲至保養場修補輪胎，然亦係執行駕駛業務，故核其所為，係犯刑法第二百七十六條
第二項之罪。因認第一審適用上開法條，罰金罰鍰提高標準條例第一條前段，論上訴
人以從事業務之人，因業務上之過失致人於死罪，酌情量處有期徒刑一年四月，為無
不合，予以維持，駁回上訴人在第二審之上訴，經核於法尚無違誤。上訴意旨仍執陳
詞，謂其非業務過失，僅為普通過失云云，非有理由。第查上訴人以前未曾受有期徒
刑以上刑之宣告，有刑案資料查註紀錄表附卷可憑，已與被害人之妻李郭秀珠和解，
賠償新台幣二百五十萬元，李郭秀珠並具狀請求給予上訴人自新機會，有和解書、陳
情書附卷可徵，上訴人經此教訓，當知警惕，本院認無再犯之虞，所處徒刑以暫不執
行為適當，酌予宣告緩刑五年，以勵自新。
據上論結，應依刑事訴訟法第三百九十六條，刑法第七十四條第一款，判決如主文。
中      華      民      國    八十八    年      六      月    二十四    日
                              最高法院刑事第七庭
                                  審判長法官  謝  家  鶴
                                        法官  洪  文  章
                                        法官  花  滿  堂
                                        法官  陳  世  淙
                                        法官  洪  佳  濱
      右正本證明與原本無異
                                              書  記  官
中      華      民      國    八十八    年      七      月      五      日
